臺灣嘉義地方法院嘉義簡易庭民事簡易判決
111年度嘉簡字第724號
原      告  蔡汶紜  
被      告  闕霈甄  

上列當事人間侵權行為損害賠償事件，原告提起刑事附帶民事訴
訟，經本院刑事庭裁定移送（111年度附民字第170號），本院於
民國111年10月18日言詞辯論終結，判決如下：
    主  文
被告應給付原告新臺幣23萬元，及自民國111年7月22日起至清償
日止，按年息5％計算之利息。
本判決得假執行。
    事實及理由
原告聲明：被告應給付原告新臺幣（下同）23萬元，及自起訴
  狀繕本送達翌日起至清償日止，按年息5％計算之利息。陳述：
  被告基於幫助洗錢之犯意，於民國110年11月24日前後某日，
  將其申設之聯邦銀行帳戶存摺、提款卡、密碼提供予真實姓名
  年籍不詳之詐欺集團成員使用，該集團成員於110年11月25日
  某時許，透過通訊軟體LINE向原告佯稱可進入「國科健康控股
  網站」投資獲利云云，致原告陷於錯誤，依指示於同日下午匯
  款23萬元至被告申設之聯邦銀行帳戶，隨即遭該集團成員提領
  一空，原告事後始發覺受騙報警，被告應負侵權行為損害賠償
  責任。為此依侵權行為之法律關係，請求判決如聲明所示 。
被告聲明：原告之訴駁回。陳述：對原告主張之事實不爭執，
  有意願賠償，但不應全由被告負責。
民法第184條第1項前段規定「因故意或過失，不法侵害他人之
  權利者，負損害賠償責任」，第185條規定「數人共同不法侵
  害他人之權利者，連帶負損害賠償責任。不能知其中孰為加害
  人者亦同。造意人及幫助人，視為共同行為人」，第229條第2
  項規定「給付無確定期限者，債務人於債權人得請求給付時，
  經其催告而未為給付，自受催告時起，負遲延責任。其經債權
  人起訴而送達訴狀，或依督促程序送達支付命令，或為其他相
  類之行為者，與催告有同一之效力」。經查：原告主張之事實
  ，業經本院調取刑事庭111年度金訴字第194號案件卷宗節本提
  示辯論，且為被告不爭執，堪信為真，依前開條文規定，自應
  由被告連帶負損害賠償責任並加計法定遲延利息；被告否認賠
  償義務，尚非可採。從而原告依侵權行為之法律關係，請求被
  告給付23萬元，及自起訴狀繕本送達翌日即111年7月22日起至
  清償日止按年息5％計算之利息，為有理由，應予准許。
本件係適用簡易程序所為被告敗訴之判決，就原告勝訴部分，
  應依職權宣告假執行。
本件判決事證已臻明確，兩造其餘主張及舉證，核與判決結果
  無影響，不另論述。
本件原告係提起刑事附帶民事訴訟，經本院刑事庭裁定移送，
  依刑事訴訟法第504條第2項規定免納裁判費，且未支出其他訴
  訟費用，故毋庸為訴訟費用負擔之諭知。
中　　華　　民　　國　　111 　年　  11　　月　　 1　　日
               臺灣嘉義地方法院嘉義簡易庭
                         法　官  廖政勝
以上正本係照原本作成。　　　　　　　　　　　　　　　　　
如不服本判決，應於判決送達後20日內，向本院提出上訴狀，並
按應送達於他造之人數提出繕本或影本，及繳納第二審裁判費。
中　　華　　民　　國　　111 　年　　11　　月　　 1　　日
                         書記官  林金福